# 关联方资金占用判断

提问人：haeyho 时间：2020-11-02 14:33:08
背景：上市公司A本期进行重大资产重组，将全资子公司B的60%股权处置给控股股东C，股权处置的交易价格公允，处置后原全资子公司B变成重要联营子公司，上市公司期末持B公司40%股权，期末上市公司A对B公司的长投对上市公司财务报表具有重大性。交易情况：资产重组前，上市公司A欠公司B大额款项；股权处置后，上市公司A收到股权款之后，偿还对B公司的欠款，B公司的收到欠款之后，将款项支付给控股股东C，期末控股股东欠公司B大额款项，请问陈版主，考虑到该事项的交易较为特殊，控股股东期末占用联营公司的资金是否构成控股股东资金占用？谢谢

回答人：chenyiwei
C从A受让B的股权，则A向C收取股权转让款的权利应独立于A向B偿还往来款的义务。为何要采用“股权处置后，上市公司A收到股权款之后，偿还对B公司的欠款，B公司的收到欠款之后，将款项支付给控股股东C，期末控股股东欠公司B大额款项”这样的处理方式？
如果是C占用B的资金来偿还欠A的股权转让款，则不属于一般的关联方资金占用（因为A的合并报表层面没有应收C的款项），但因为B仍然是A的联营企业，A的利益仍会受到一定损害。